【裁判字號】    88,訴,2244
【裁判日期】    890201
【裁判案由】    毒品危害防制條例
【裁判全文】
臺灣高雄地方法院刑事判決                        八十八年度訴字第二二四四號
    公  訴  人  臺灣高雄地方法院檢察署檢察官
    被      告  甲○○
右列被告因違反毒品危害防制條例案件，經檢察官提起公訴（八十八年度毒偵字第一
八九三號），及移送併案審理（八十八年度毒偵字第四六一、二一三五號），本院判
決如左：
    主  文
甲○○連續施用第一級毒品，處有期徒刑拾月。扣案第一級毒品海洛英（驗前毛重分
別為點伍公克及柒點伍公克）、摻有第一級毒品海洛英菸草毛重壹點捌公克、含有
第一級毒品海洛英殘渣袋壹個、含有第一級毒品海洛英及第二級毒品安非他命殘渣之
塑膠鏟子支，均沒收銷燬之；空夾鏈袋拾捌個沒收。又連續施用第二級毒品，處有
期徒刑伍月。扣案第二級毒品安非他命（驗前毛重拾玖點陸陸公克，驗後毛重拾玖點
陸壹公克及驗前毛重公克，驗後毛重貳點玖伍公克）、前開含有第一級毒品海洛英
及第二級毒品安非他命殘渣之塑膠鏟子支、含有第二級毒品安非他命殘渣之玻璃試
管吸食器壹支，均沒收銷燬之；前開空夾鏈袋拾捌個沒收。應執行有期徒刑壹年貳月
，扣案之第一級毒品海洛英（驗前毛重分別為點伍公克及柒點伍公克）、第二級毒
品安非他命（驗前毛重拾玖點陸陸公克，驗後毛重拾玖點陸壹公克及驗前毛重公克
，驗後毛重貳點玖伍公克）、摻有第一級毒品海洛英菸草毛重壹點捌公克、含有第一
級毒品海洛英殘渣袋壹個、含有第一級毒品海洛英及第二級毒品安非他命殘渣之塑膠
鏟子支、含有第二級毒品安非他命殘渣之玻璃試管吸食器壹支，均沒收銷燬之；空
夾鏈袋拾捌個沒收。
    事  實
一、甲○○前因施用毒品案件，經依本院以民國八十七年度易字第一二四三號裁定送
    觀察、勒戒後，認無繼續施用毒品之傾向，由本院於八十七年七月十六日以八十
    七年度易字第一二四三號為免刑判決確定。（一）其復基於施用毒品之概括犯意
    ，於八十八年八月七日下午十時許，在其位於高雄縣鳳山市○○路五十九巷十一
    號七樓住處房間內，以將第一級海洛英摻入香煙中點燃吸食之方法，及將第二級
    毒品安非他命置於鋁箔紙，以火燒烤之方法，連續施用第一級毒品海洛英、第二
    級毒品安非他命一次，為警於同日下午十時二十分，在其上址住處查獲，並扣得
    第一級毒品海洛英（驗前毛重三．五公克），第二級毒品安非他命（驗前毛重一
    九．六六公克，驗後毛重一九．六一公克），摻有第一級毒品海洛英菸草毛重一
    ．八公克，含有第一級毒品海洛英及第二級毒品安非他命殘渣之塑膠鏟子三支、
    玻璃試管吸食器一支、含有第一級毒品海洛英殘渣袋一個及空夾鏈袋十八個。（
    二）其復基於承前之概括犯意，自其於該次被查獲經臺灣高雄地方法院檢察署內
    勤檢察官訊問後之某時許起，至同年月十七日下午五時許止，在不詳地點，以前
    開同一之方法，連續施用第一級毒品海洛英、第二級毒品安非他命多次，為警於
    八十八年八月十七日下午五時許，在高雄縣鳳山市○○路五十九巷十一號七樓查
    獲。（三）其復基於承前之同一概括犯意，自其於前次被查獲經臺灣高雄地方法
    院檢察署內勤檢察官訊問後之某日某時許起，至同年十月十五日某時許止，在不
    詳地點，以前開同一之方法，連續施用第一級毒品海洛英、第二級毒品安非他命
    多次，為警於八十八年十月十六日下午九時十分，在高雄縣鳥松鄉鳥松村涵碧巷
    十三之七號二樓房間內查獲，並扣得第一級毒品海洛英（驗前毛重七．五公克）
    、第二級毒品安非他命（驗前毛重三公克，驗後毛重二．九五公克）。其經依本
    院以八十八年度毒聲字第七六八五號裁定送觀察、勒戒後，認有繼續施用毒品傾
    向。
二、案經高雄縣警察局仁武分局報請臺灣高雄地方法院檢察署檢察官偵查起訴，及高
    雄縣警察局鳳山分局報請臺灣高雄地方法院檢察署檢察官，及該署檢察官自動簽
    分移送併案審理。
    理  由
一、右揭犯罪事實，業據被告甲○○於警訊及本院審理時坦承不諱，且被告右揭三次
    為警查獲時所採尿液，經均送請高雄縣衛生局檢驗結果，第一、二次查獲時所採
    尿液，均呈甲基安非他命及嗎啡陽性反應，第三次查獲時所採尿液，係呈嗎啡陽
    性反應，此分別有該局煙檢字第一八三八號、煙檢字第一八九二號、煙檢
    字第二五一一號煙毒尿液檢驗成績書共三紙附卷可憑，復有扣案之第一級毒品海
    洛英（驗前毛重分別為三．五公克，及七．五公克併同另案被告王冠軍施用毒品
    案件查扣之第一級毒品海洛英共七包，送請法務部調查局鑑定結果，確係第一級
    毒品海洛英，有該部八十八年十一月三十日（八八）陸八八一七六六九二號函一
    紙在卷可考）、第二級毒品安非他命（分別為驗前毛重一九．六六公克，驗後毛
    重一九．六一公克；驗前毛重三公克，驗後毛重二．九五公克，有高雄醫學院附
    設中和紀念醫院八十九年一月四日Ｂ0000000號、八十八年十二月七日Ｂ
    0000000號檢驗報告單共二紙在卷可考）、摻有第一級毒品海洛英菸草毛
    重一．八公克、殘渣袋一個（經均送請上開醫院檢驗結果，確含有第一級毒品海
    洛英，有該院八十九年一月四日Ｂ0000000、Ｂ0000000號檢驗報
    告單共二紙附卷可憑）、塑膠鏟子三支（確含有第一級毒品海洛英及第二級毒品
    安非他命殘渣，有上開醫院八十九年一月四日Ｂ0000000號檢驗報告單一
    紙在卷可按）、玻璃試管吸食器一支（確含有第二級毒品安非他命殘渣，有上開
    醫院八十九年一月四日Ｂ0000000號檢驗報告單一紙可憑）及供預備施用
    毒品之空夾鏈袋十八個扣案可稽。是被告上開自白，除其於右揭分別被查獲時起
    至偵查中應訊釋放時止，因無從施用毒品，該期間應予扣除外，餘均與事實相符
    ，其自白應堪採信。又被告前因施用毒品案件，經依本院以民國八十七年度易字
    第一二四三號裁定送觀察、勒戒後，認無繼續施用毒品之傾向，由本院為免刑判
    決確定，有本院八十七年七月十六日八十七年度易字第一二四三號免刑判決書一
    份附卷可考，其於五年內再犯毒品危害防制條例第十條之罪，經本院以八十八年
    度毒聲字第七六八五號裁定送觀察、勒戒後，認有繼續施用毒品傾向，亦有臺灣
    高雄看守所附設勒戒處所八十八年十月二十七日高所坤戒勒字第四五九Ｏ號函送
    之證明書一紙附卷可參，事證明確，被告右揭犯行，洵堪認定，應予依法論科。
二、按海洛英、安非他命分屬毒品危害防制條例第二條第二項第一款、第二款規定之
    第一、二級毒品，被告施用第一級毒品海洛英之行為，核犯毒品危害防制條例第
    十條第一項之罪；其施用第二級毒品安非他命之行為，係犯毒品危害防制條例第
    十條第二項之罪。其先後多次施用第一級毒品海洛英及第二級毒品安非他命之犯
    行，均時間緊接，犯罪構成要件相同，顯係基於概括之犯意反覆為之，均為連續
    犯，各依刑法第五十六條之規定論以一罪，並均加重其刑。又其先後持有第一級
    毒品海洛英及第二級毒品安非他命，亦係基於概括之犯意，本應以連續持有論，
    惟其持有後，進而施用，其持有之低度行為應分別為施用之高度行為所吸收，均
    不另論罪。又被告上開第一次及第二次被查獲之施用毒品犯行部分雖未據起訴，
    然經公訴人移送併案審理，本院認該部分與起訴部分有連續犯之裁判上一罪關係
    ，應為起訴效力所及，自應併予審理。右揭除起訴及公訴人移送併案審理部分外
    之犯罪事實，業經被告於本院審理時坦承不諱，認與公訴人起訴並認有罪之施用
    第一級毒品海洛英部分、施用第二級毒品安非他命部分，分別具有連續犯之裁判
    上一罪關係，為起訴效力所及，本院亦應併予審理，並補論公訴人所漏引之毒品
    危害防制條例第十條第一項罪名。爰審酌被告前因施用毒品，甫經觀察、勒戒釋
    放後，無視國家杜絕毒品之政策，猶再施用第一級毒品海洛英及第二級毒品安非
    他命，惟所生危害僅戕害自身健康，及其犯後坦承犯行，態度良好等一切情狀，
    分別量處如主文所示之刑，並定其應執行刑，以資懲儆。又扣案之第一級毒品海
    洛英（驗前毛重分別為三．五公克及七．五公克）、第二級毒品安非他命（驗前
    毛重一九．六六公克，驗後毛重一九．六一公克及驗前毛重三公克，驗後毛重二
    ．九五公克），均為毒品，應宣告沒收銷燬之。另摻有第一級毒品海洛英菸草毛
    重一．八公克、含有第一級毒品海洛英殘渣袋一個、含有第一級毒品海洛英及第
    二級毒品安非他命殘渣之塑膠鏟子三支、含有第二級毒品安非他命殘渣之玻璃試
    管吸食器一支，與其上之第一級毒品海洛英、第二級毒品安非他命殘渣無從分析
    剝離，均視同毒品，應均宣告沒收銷燬之。至空夾鏈袋十八個，為被告所有供施
    用第一、二級毒品犯罪預備所用之物，爰併予宣告沒收之。
據上論斷，應依刑事訴訟法第二百九十九條第一項前段，毒品危害防制條例第十條第
一項、第二項、第二十條第三項、第十八條第一項前段，刑法第十一條、第五十六條
、第五十一條第五款、第三十八條第一項第二款，判決如主文。
中      華      民      國      八十九    年    二    月      一        日
                                  臺灣高雄地方法院刑事庭
                                      法  官  丁智慧
右正本證明與原本無異。
如不服本判決，應於送達後十日內，向本院提出上訴狀。
                                      書記官  陳朝宗
中      華      民      國      八十九    年    二    月      九        日
附錄本判決論罪之法條：
毒品危害防制條例第十條第一項、第二項
施用第一級毒品者，處六月以上五年以下有期徒刑。
施用第二級毒品者，處三年以下有期徒刑。


司法院資訊處製作；財團法人民間司法改革基金會備份。
